---
title: "Análisis Deserción IMEC 201110 - 201810"
output: html_notebook
---

Add a new chunk by clicking the *Insert Chunk* button on the toolbar or by pressing *Ctrl+Alt+I*.

When you save the notebook, an HTML file containing the code and output will be saved alongside it (click the *Preview* button or press *Ctrl+Shift+K* to preview the HTML file).

En la siguiente sección de código se definen los directorios de lectura y escritura de datos y se leen los archivos que contienen la información de de los estudiantes de IMEC.

```{r}
base_dir = file.path(".", "datos")
output_dir = file.path(".", "output")
data_csv = file.path(base_dir,'cursos.csv')
cursos_df = read.csv(data_csv)
data_csv = file.path(base_dir,'estados_academicos.csv')
estados_academicos_df = read.csv(data_csv,fileEncoding = "utf-8")
```

Ahora producimos un pequeño resumen de los estados académicos de los estudiantes.

```{r}
summary(estados_academicos_df)
```

Extraemos los códigos de los estudiantes que han desertado del programa así como de los graduandos para usar como base de las comparaciones que se van a realizar.  

```{r}
desertores_cod <- unique(estados_academicos_df$CODIGO_ESTUDIANTE[
  estados_academicos_df$DESERTOR == 'TRUE'])
grados_cod <- unique(estados_academicos_df$CODIGO_ESTUDIANTE[
  estados_academicos_df$GRADO == 'TRUE'])
```

```{r}
estados_academicos_df[
  estados_academicos_df$CODIGO_ESTUDIANTE == desertores_cod[344] & 
  estados_academicos_df$SOBREPASO_ACADEMICO == 'PRIMIPARO',]
```

Ahora vamos a extraer solo los desertores y graduandos que hicieron todo el programa de IMEC desde primiparos.

```{r}
desertores_prim_cod = c()
counter = 1
for (i in 1:length(desertores_cod)) {
  estudiante = desertores_cod[i]
  sem01 = estados_academicos_df[
    estados_academicos_df$CODIGO_ESTUDIANTE == estudiante,][1,'PERIODO']
  if (estados_academicos_df[
  estados_academicos_df$CODIGO_ESTUDIANTE == estudiante &
  estados_academicos_df$PERIODO == sem01,]['SOBREPASO_ACADEMICO'] == 'PRIMIPARO'){
    desertores_prim_cod[counter] = estudiante
    counter = counter + 1
  }
}

grados_prim_cod = c()
counter = 1
for (i in 1:length(grados_cod)) {
  estudiante = grados_cod[i]
  sem01 = estados_academicos_df[
    estados_academicos_df$CODIGO_ESTUDIANTE == estudiante,][1,'PERIODO']
  if (estados_academicos_df[
  estados_academicos_df$CODIGO_ESTUDIANTE == estudiante &
  estados_academicos_df$PERIODO == sem01,]['SOBREPASO_ACADEMICO'] == 'PRIMIPARO'){
    grados_prim_cod[counter] = estudiante
    counter = counter + 1
  }
}
```

```{r}
library(ggplot2)
library(plyr)
```

Ahora voy a hacer un histograma de semestre de deserción y grado.

```{r}
num_sem_des = c()
for (i in 1:length(desertores_prim_cod)) {
  estudiante = desertores_prim_cod[i]
  num_sem_des[i] = min(which(estados_academicos_df[
    estados_academicos_df$CODIGO_ESTUDIANTE == estudiante,]['DESERTOR'] 
    =='TRUE'))-3
}

num_sem_grad = c()
for (i in 1:length(grados_prim_cod)) {
  estudiante = grados_prim_cod[i]
  num_sem_grad[i] = min(which(estados_academicos_df[
    estados_academicos_df$CODIGO_ESTUDIANTE == estudiante,]['GRADO'] 
    =='TRUE'))
}


```

```{r}
image_file = file.path(output_dir,'sem_des_gg.pdf')
pdf(image_file)
dat = data.frame(X=num_sem_des)

ggplot(dat, aes(x=X)) +
        geom_histogram(aes(y=..density..),binwidth = 1, 
                       colour="red", fill="red", alpha=.5) +
        geom_vline(aes(xintercept=mean(X)),
                   colour="blue",linetype="dashed", size=2) +
  ggtitle("Semestres Deserción") +
  xlab("Semestre") + 
  ylab("Densidad")
dev.off()

```
```{r}
image_file = file.path(output_dir,'sem_grado_gg.pdf')
pdf(image_file)
dat = data.frame(X=num_sem_grad)

ggplot(dat, aes(x=X)) +
        geom_histogram(aes(y=..density..),binwidth = 1, 
                       colour="blue", fill="blue", alpha=.5) +
        geom_vline(aes(xintercept=mean(X)),
                   colour="red",linetype="dashed", size=2) +
  ggtitle("Semestres Grado") +
  xlab("Semestre") + 
  ylab("Densidad")
dev.off()
```

Comparación de los promedios de primer semestre.

```{r}
gpa_sem1_des = c()
for (i in 1:length(desertores_prim_cod)) {
  estudiante = desertores_prim_cod[i]
  gpa_sem1_des[i] = estados_academicos_df[
                      estados_academicos_df$CODIGO_ESTUDIANTE == estudiante &
                      estados_academicos_df$SOBREPASO_ACADEMICO == "PRIMIPARO",
                      "PROMEDIO_SEMESTRE"]
}

gpa_sem1_grad = c()
for (i in 1:length(grados_prim_cod)) {
  estudiante = grados_prim_cod[i]
  gpa_sem1_grad[i] = estados_academicos_df[
                      estados_academicos_df$CODIGO_ESTUDIANTE == estudiante &
                      estados_academicos_df$SOBREPASO_ACADEMICO == "PRIMIPARO",
                      "PROMEDIO_SEMESTRE"]
}
```

```{r}
image_file = file.path(output_dir,'gpa_sem1.pdf')
pdf(image_file)
dat1 = data.frame(GPA=gpa_sem1_des, grupo="Desertores")
dat2 = data.frame(GPA=gpa_sem1_grad, grupo="Graduados")
dat = rbind(dat1,dat2)
cdat <- ddply(dat, "grupo", summarise, GPA.mean=mean(GPA))

ggplot(dat, aes(x=GPA, fill=grupo, colour=grupo)) +
  geom_histogram(aes(y=..density..), 
                 binwidth = .25, alpha=0.7, 
                 position="identity") +
  geom_vline(data=cdat, aes(xintercept=GPA.mean,  colour=grupo),
               linetype="dashed", size=2) +
  ggtitle("Promedio Primer Semestre") +
  xlab("GPA") + 
  ylab("Densidad") 
dev.off()

```

Comparación créditos cursados primer semestre.

```{r}
credcur_sem1_des = c()
for (i in 1:length(desertores_prim_cod)) {
  estudiante = desertores_prim_cod[i]
  credcur_sem1_des[i] = estados_academicos_df[
                      estados_academicos_df$CODIGO_ESTUDIANTE == estudiante &
                      estados_academicos_df$SOBREPASO_ACADEMICO == "PRIMIPARO",
                      "CREDITOS_SEMESTRE_TOMADOS"]
}

credcur_sem1_grad = c()
for (i in 1:length(grados_prim_cod)) {
  estudiante = grados_prim_cod[i]
  credcur_sem1_grad[i] = estados_academicos_df[
                      estados_academicos_df$CODIGO_ESTUDIANTE == estudiante &
                      estados_academicos_df$SOBREPASO_ACADEMICO == "PRIMIPARO",
                      "CREDITOS_SEMESTRE_TOMADOS"]
}
```

```{r}
image_file = file.path(output_dir,'credcur_sem1.pdf')
pdf(image_file)
dat1 = data.frame(X=credcur_sem1_des, grupo="Desertores")
dat2 = data.frame(X=credcur_sem1_grad, grupo="Graduados")
dat = rbind(dat1,dat2)
cdat <- ddply(dat, "grupo", summarise, X.mean=mean(X))

ggplot(dat, aes(x=X, fill=grupo, colour=grupo)) +
  geom_histogram(aes(y=..density..), 
                 binwidth = 3, alpha=0.7, 
                 position="identity") +
  geom_vline(data=cdat, aes(xintercept=X.mean,  colour=grupo),
               linetype="dashed", size=2) +
  ggtitle("Créditos Cursados Primer Semestre") +
  xlab("Créditos Cursados") + 
  ylab("Densidad") 
dev.off()

```

Comparación créditos aprobados primer semestre.

```{r}
credapr_sem1_des = c()
for (i in 1:length(desertores_prim_cod)) {
  estudiante = desertores_prim_cod[i]
  credapr_sem1_des[i] = estados_academicos_df[
                      estados_academicos_df$CODIGO_ESTUDIANTE == estudiante &
                      estados_academicos_df$SOBREPASO_ACADEMICO == "PRIMIPARO",
                      "CREDITOS_SEMESTRE_APROBADOS"]
}

credapr_sem1_grad = c()
for (i in 1:length(grados_prim_cod)) {
  estudiante = grados_prim_cod[i]
  credapr_sem1_grad[i] = estados_academicos_df[
                      estados_academicos_df$CODIGO_ESTUDIANTE == estudiante &
                      estados_academicos_df$SOBREPASO_ACADEMICO == "PRIMIPARO",
                      "CREDITOS_SEMESTRE_APROBADOS"]
}
```

```{r}
image_file = file.path(output_dir,'credapr_sem1.pdf')
pdf(image_file)
dat1 = data.frame(X=credapr_sem1_des, grupo="Desertores")
dat2 = data.frame(X=credapr_sem1_grad, grupo="Graduados")
dat = rbind(dat1,dat2)
cdat <- ddply(dat, "grupo", summarise, X.mean=mean(X))

ggplot(dat, aes(x=X, fill=grupo, colour=grupo)) +
  geom_histogram(aes(y=..density..), 
                 binwidth = 3, alpha=0.7, 
                 position="identity") +
  geom_vline(data=cdat, aes(xintercept=X.mean,  colour=grupo),
               linetype="dashed", size=2) +
  ggtitle("Créditos Aprobados Primer Semestre") +
  xlab("Créditos Aprobados") + 
  ylab("Densidad") 
dev.off()

```

Estadísticas del examen de admisión.

```{r}
semestres = c(201110,201120,201210,201220,201310,201320,201410,201420,
              201510,201520,201610,201620,201710,201720,201810)

temp = estados_academicos_df[
                      complete.cases(estados_academicos_df[, "COHORTE"]),]
temp = temp[!duplicated(temp[,"CODIGO_ESTUDIANTE"]),]
for (sem in semestres){
  temp[temp$COHORTE == sem,]$PUNTAJE_EXAMEN = scale(
    temp[temp$COHORTE == sem,]$PUNTAJE_EXAMEN)
}

ex_adm_des = c()
for (i in 1:length(desertores_prim_cod)) {
  estudiante = desertores_prim_cod[i]
  ex_adm_des[i] = temp[temp$CODIGO_ESTUDIANTE == estudiante,
                      "PUNTAJE_EXAMEN"]
}
ex_adm_grad = c()
for (i in 1:length(grados_prim_cod)) {
  estudiante = grados_prim_cod[i]
  ex_adm_grad[i] = temp[temp$CODIGO_ESTUDIANTE == estudiante,
                      "PUNTAJE_EXAMEN"]
}
t.test(ex_adm_des,ex_adm_grad)
```
```{r}
image_file = file.path(output_dir,'ex_adm.pdf')
pdf(image_file)
dat1 = data.frame(X=ex_adm_des, grupo="Desertores")
dat2 = data.frame(X=ex_adm_grad, grupo="Graduados")
dat = rbind(dat1,dat2)
cdat <- ddply(dat, "grupo", summarise, X.mean=mean(X,na.rm=TRUE))

ggplot(dat, aes(x=X, fill=grupo, colour=grupo)) +
  geom_histogram(aes(y=..density..), 
                 binwidth = .2, alpha=0.7, 
                 position="identity") +
  geom_vline(data=cdat, aes(xintercept=X.mean,  colour=grupo),
               linetype="dashed", size=2) +
  ggtitle("Examen Admisión") +
  xlab("Puntaje Examen") + 
  ylab("Densidad") 
dev.off()

```
Ahora vamos a mirar los cursos de primer semestre.

IMEC1000

```{r}
cursos = 'IMEC1000'

imec1000_int_des = c()
imec1000_des = c()
for (i in 1:length(desertores_prim_cod)) {
  estudiante = desertores_prim_cod[i]
  nota = cursos_df[
    cursos_df$CODIGO_ESTUDIANTE == estudiante &
    cursos_df$CODIGO_CURSO == cursos,"NOTA_NUMERICA"]
  imec1000_int_des[i] = length(nota)
  if(length(nota) == 0){
    imec1000_des[i] = NA
  }
  else{
    imec1000_des[i] = tail(nota, n=1)
  }
}

imec1000_int_grad = c()
imec1000_grad = c()
for (i in 1:length(grados_prim_cod)) {
  estudiante = grados_prim_cod[i]
  nota = cursos_df[
    cursos_df$CODIGO_ESTUDIANTE == estudiante &
    cursos_df$CODIGO_CURSO == cursos,"NOTA_NUMERICA"]
  imec1000_int_grad[i] = length(nota)
  if(length(nota) == 0){
    imec1000_grad[i] = NA
  }
  else{
    imec1000_grad[i] = tail(nota, n=1)
  }
}
t.test(imec1000_des,imec1000_grad)
length(imec1000_des[!is.na(imec1000_des)])
```
```{r}
image_file = file.path(output_dir,'imec1000.pdf')
pdf(image_file)
dat1 = data.frame(X=imec1000_des, grupo="Desertores")
dat2 = data.frame(X=imec1000_grad, grupo="Graduados")
dat = rbind(dat1,dat2)
cdat <- ddply(dat, "grupo", summarise, X.mean=mean(X,na.rm=TRUE))

ggplot(dat, aes(x=X, fill=grupo, colour=grupo)) +
  geom_histogram(aes(y=..density..), 
                 binwidth = .5, alpha=0.7, 
                 position="identity") +
  geom_vline(data=cdat, aes(xintercept=X.mean,  colour=grupo),
               linetype="dashed", size=2) +
  ggtitle("Nota IMEC1000") +
  xlab("NOTA") + 
  ylab("Densidad") 
dev.off()
```
```{r}
image_file = file.path(output_dir,'imec1000int.pdf')
pdf(image_file)
dat1 = data.frame(X=imec1000_int_des, grupo="Desertores")
dat2 = data.frame(X=imec1000_int_grad, grupo="Graduados")
dat = rbind(dat1,dat2)
cdat <- ddply(dat, "grupo", summarise, X.mean=mean(X,na.rm=TRUE))

ggplot(dat, aes(x=X, fill=grupo, colour=grupo)) +
  geom_histogram(aes(y=..density..), 
                 binwidth = 1, alpha=0.7, 
                 position="identity") +
  geom_vline(data=cdat, aes(xintercept=X.mean,  colour=grupo),
               linetype="dashed", size=2) +
  ggtitle("Intentos IMEC1000") +
  xlab("Intentos") + 
  ylab("Densidad") 
dev.off()
```
IMEC1001

```{r}
cursos = 'IMEC1001'

imec1001_int_des = c()
imec1001_des = c()
for (i in 1:length(desertores_prim_cod)) {
  estudiante = desertores_prim_cod[i]
  nota = cursos_df[
    cursos_df$CODIGO_ESTUDIANTE == estudiante &
    cursos_df$CODIGO_CURSO == cursos,"NOTA_NUMERICA"]
  imec1001_int_des[i] = length(nota)
  if(length(nota) == 0){
    imec1001_des[i] = NA
  }
  else{
    imec1001_des[i] = tail(nota, n=1)
  }
}

imec1001_int_grad = c()
imec1001_grad = c()
for (i in 1:length(grados_prim_cod)) {
  estudiante = grados_prim_cod[i]
  nota = cursos_df[
    cursos_df$CODIGO_ESTUDIANTE == estudiante &
    cursos_df$CODIGO_CURSO == cursos,"NOTA_NUMERICA"]
  imec1001_int_grad[i] = length(nota)
  if(length(nota) == 0){
    imec1001_grad[i] = NA
  }
  else{
    imec1001_grad[i] = tail(nota, n=1)
  }
}
t.test(imec1001_des,imec1001_grad)
length(imec1001_des[!is.na(imec1001_des)])
```
```{r}
image_file = file.path(output_dir,'imec1001.pdf')
pdf(image_file)
dat1 = data.frame(X=imec1001_des, grupo="Desertores")
dat2 = data.frame(X=imec1001_grad, grupo="Graduados")
dat = rbind(dat1,dat2)
cdat <- ddply(dat, "grupo", summarise, X.mean=mean(X,na.rm=TRUE))

ggplot(dat, aes(x=X, fill=grupo, colour=grupo)) +
  geom_histogram(aes(y=..density..), 
                 binwidth = .5, alpha=0.7, 
                 position="identity") +
  geom_vline(data=cdat, aes(xintercept=X.mean,  colour=grupo),
               linetype="dashed", size=2) +
  ggtitle("Nota IMEC1001") +
  xlab("NOTA") + 
  ylab("Densidad") 
dev.off()
```
```{r}
image_file = file.path(output_dir,'imec1001int.pdf')
pdf(image_file)
dat1 = data.frame(X=imec1001_int_des, grupo="Desertores")
dat2 = data.frame(X=imec1001_int_grad, grupo="Graduados")
dat = rbind(dat1,dat2)
cdat <- ddply(dat, "grupo", summarise, X.mean=mean(X,na.rm=TRUE))

ggplot(dat, aes(x=X, fill=grupo, colour=grupo)) +
  geom_histogram(aes(y=..density..), 
                 binwidth = 1, alpha=0.7, 
                 position="identity") +
  geom_vline(data=cdat, aes(xintercept=X.mean,  colour=grupo),
               linetype="dashed", size=2) +
  ggtitle("Intentos IMEC1001") +
  xlab("Intentos") + 
  ylab("Densidad") 
dev.off()
```
IMEC1503

```{r}
cursos = 'IMEC1503'

imec1503_int_des = c()
imec1503_des = c()
for (i in 1:length(desertores_prim_cod)) {
  estudiante = desertores_prim_cod[i]
  nota = cursos_df[
    cursos_df$CODIGO_ESTUDIANTE == estudiante &
    cursos_df$CODIGO_CURSO == cursos,"NOTA_NUMERICA"]
  imec1503_int_des[i] = length(nota)
  if(length(nota) == 0){
    imec1503_des[i] = NA
  }
  else{
    imec1503_des[i] = tail(nota, n=1)
  }
}

imec1503_int_grad = c()
imec1503_grad = c()
for (i in 1:length(grados_prim_cod)) {
  estudiante = grados_prim_cod[i]
  nota = cursos_df[
    cursos_df$CODIGO_ESTUDIANTE == estudiante &
    cursos_df$CODIGO_CURSO == cursos,"NOTA_NUMERICA"]
  imec1503_int_grad[i] = length(nota)
  if(length(nota) == 0){
    imec1503_grad[i] = NA
  }
  else{
    imec1503_grad[i] = tail(nota, n=1)
  }
}
t.test(imec1503_des,imec1503_grad)
length(imec1503_des[!is.na(imec1503_des)])
```
```{r}
image_file = file.path(output_dir,'imec1503.pdf')
pdf(image_file)
dat1 = data.frame(X=imec1503_des, grupo="Desertores")
dat2 = data.frame(X=imec1503_grad, grupo="Graduados")
dat = rbind(dat1,dat2)
cdat <- ddply(dat, "grupo", summarise, X.mean=mean(X,na.rm=TRUE))

ggplot(dat, aes(x=X, fill=grupo, colour=grupo)) +
  geom_histogram(aes(y=..density..), 
                 binwidth = .5, alpha=0.7, 
                 position="identity") +
  geom_vline(data=cdat, aes(xintercept=X.mean,  colour=grupo),
               linetype="dashed", size=2) +
  ggtitle("Nota IMEC1503") +
  xlab("NOTA") + 
  ylab("Densidad") 
dev.off()
```
```{r}
image_file = file.path(output_dir,'imec1503int.pdf')
pdf(image_file)
dat1 = data.frame(X=imec1503_int_des, grupo="Desertores")
dat2 = data.frame(X=imec1503_int_grad, grupo="Graduados")
dat = rbind(dat1,dat2)
cdat <- ddply(dat, "grupo", summarise, X.mean=mean(X,na.rm=TRUE))

ggplot(dat, aes(x=X, fill=grupo, colour=grupo)) +
  geom_histogram(aes(y=..density..), 
                 binwidth = 1, alpha=0.7, 
                 position="identity") +
  geom_vline(data=cdat, aes(xintercept=X.mean,  colour=grupo),
               linetype="dashed", size=2) +
  ggtitle("Intentos IMEC1503") +
  xlab("Intentos") + 
  ylab("Densidad") 
dev.off()
```

IMEC1410

```{r}
cursos = 'IMEC1410'

imec1410_int_des = c()
imec1410_des = c()
for (i in 1:length(desertores_prim_cod)) {
  estudiante = desertores_prim_cod[i]
  nota = cursos_df[
    cursos_df$CODIGO_ESTUDIANTE == estudiante &
    cursos_df$CODIGO_CURSO == cursos,"NOTA_NUMERICA"]
  imec1410_int_des[i] = length(nota)
  if(length(nota) == 0){
    imec1410_des[i] = NA
  }
  else{
    imec1410_des[i] = tail(nota, n=1)
  }
}

imec1410_int_grad = c()
imec1410_grad = c()
for (i in 1:length(grados_prim_cod)) {
  estudiante = grados_prim_cod[i]
  nota = cursos_df[
    cursos_df$CODIGO_ESTUDIANTE == estudiante &
    cursos_df$CODIGO_CURSO == cursos,"NOTA_NUMERICA"]
  imec1410_int_grad[i] = length(nota)
  if(length(nota) == 0){
    imec1410_grad[i] = NA
  }
  else{
    imec1410_grad[i] = tail(nota, n=1)
  }
}
t.test(imec1410_des,imec1410_grad)
length(imec1410_des[!is.na(imec1410_des)])
```
```{r}
image_file = file.path(output_dir,'imec1410.pdf')
pdf(image_file)
dat1 = data.frame(X=imec1410_des, grupo="Desertores")
dat2 = data.frame(X=imec1410_grad, grupo="Graduados")
dat = rbind(dat1,dat2)
cdat <- ddply(dat, "grupo", summarise, X.mean=mean(X,na.rm=TRUE))

ggplot(dat, aes(x=X, fill=grupo, colour=grupo)) +
  geom_histogram(aes(y=..density..), 
                 binwidth = .5, alpha=0.7, 
                 position="identity") +
  geom_vline(data=cdat, aes(xintercept=X.mean,  colour=grupo),
               linetype="dashed", size=2) +
  ggtitle("Nota IMEC1410") +
  xlab("NOTA") + 
  ylab("Densidad") 
dev.off()
```
```{r}
image_file = file.path(output_dir,'imec1410int.pdf')
pdf(image_file)
dat1 = data.frame(X=imec1410_int_des, grupo="Desertores")
dat2 = data.frame(X=imec1410_int_grad, grupo="Graduados")
dat = rbind(dat1,dat2)
cdat <- ddply(dat, "grupo", summarise, X.mean=mean(X,na.rm=TRUE))

ggplot(dat, aes(x=X, fill=grupo, colour=grupo)) +
  geom_histogram(aes(y=..density..), 
                 binwidth = 1, alpha=0.7, 
                 position="identity") +
  geom_vline(data=cdat, aes(xintercept=X.mean,  colour=grupo),
               linetype="dashed", size=2) +
  ggtitle("Intentos IMEC1410") +
  xlab("Intentos") + 
  ylab("Densidad") 
dev.off()
```

IMEC1330

```{r}
cursos = 'IMEC1330'

imec1330_int_des = c()
imec1330_des = c()
for (i in 1:length(desertores_prim_cod)) {
  estudiante = desertores_prim_cod[i]
  nota = cursos_df[
    cursos_df$CODIGO_ESTUDIANTE == estudiante &
    cursos_df$CODIGO_CURSO == cursos,"NOTA_NUMERICA"]
  imec1330_int_des[i] = length(nota)
  if(length(nota) == 0){
    imec1330_des[i] = NA
  }
  else{
    imec1330_des[i] = tail(nota, n=1)
  }
}

imec1330_int_grad = c()
imec1330_grad = c()
for (i in 1:length(grados_prim_cod)) {
  estudiante = grados_prim_cod[i]
  nota = cursos_df[
    cursos_df$CODIGO_ESTUDIANTE == estudiante &
    cursos_df$CODIGO_CURSO == cursos,"NOTA_NUMERICA"]
  imec1330_int_grad[i] = length(nota)
  if(length(nota) == 0){
    imec1330_grad[i] = NA
  }
  else{
    imec1330_grad[i] = tail(nota, n=1)
  }
}
t.test(imec1330_des,imec1330_grad)
length(imec1330_des[!is.na(imec1330_des)])
```
```{r}
image_file = file.path(output_dir,'imec1330.pdf')
pdf(image_file)
dat1 = data.frame(X=imec1330_des, grupo="Desertores")
dat2 = data.frame(X=imec1330_grad, grupo="Graduados")
dat = rbind(dat1,dat2)
cdat <- ddply(dat, "grupo", summarise, X.mean=mean(X,na.rm=TRUE))

ggplot(dat, aes(x=X, fill=grupo, colour=grupo)) +
  geom_histogram(aes(y=..density..), 
                 binwidth = .5, alpha=0.7, 
                 position="identity") +
  geom_vline(data=cdat, aes(xintercept=X.mean,  colour=grupo),
               linetype="dashed", size=2) +
  ggtitle("Nota IMEC1330") +
  xlab("NOTA") + 
  ylab("Densidad") 
dev.off()
```
```{r}
image_file = file.path(output_dir,'imec1330int.pdf')
pdf(image_file)
dat1 = data.frame(X=imec1330_int_des, grupo="Desertores")
dat2 = data.frame(X=imec1330_int_grad, grupo="Graduados")
dat = rbind(dat1,dat2)
cdat <- ddply(dat, "grupo", summarise, X.mean=mean(X,na.rm=TRUE))

ggplot(dat, aes(x=X, fill=grupo, colour=grupo)) +
  geom_histogram(aes(y=..density..), 
                 binwidth = 1, alpha=0.7, 
                 position="identity") +
  geom_vline(data=cdat, aes(xintercept=X.mean,  colour=grupo),
               linetype="dashed", size=2) +
  ggtitle("Intentos IMEC1330") +
  xlab("Intentos") + 
  ylab("Densidad") 
dev.off()
```

IMEC1541

```{r}
cursos = 'IMEC1541'

imec1541_int_des = c()
imec1541_des = c()
for (i in 1:length(desertores_prim_cod)) {
  estudiante = desertores_prim_cod[i]
  nota = cursos_df[
    cursos_df$CODIGO_ESTUDIANTE == estudiante &
    cursos_df$CODIGO_CURSO == cursos,"NOTA_NUMERICA"]
  imec1541_int_des[i] = length(nota)
  if(length(nota) == 0){
    imec1541_des[i] = NA
  }
  else{
    imec1541_des[i] = tail(nota, n=1)
  }
}

imec1541_int_grad = c()
imec1541_grad = c()
for (i in 1:length(grados_prim_cod)) {
  estudiante = grados_prim_cod[i]
  nota = cursos_df[
    cursos_df$CODIGO_ESTUDIANTE == estudiante &
    cursos_df$CODIGO_CURSO == cursos,"NOTA_NUMERICA"]
  imec1541_int_grad[i] = length(nota)
  if(length(nota) == 0){
    imec1541_grad[i] = NA
  }
  else{
    imec1541_grad[i] = tail(nota, n=1)
  }
}
t.test(imec1541_des,imec1541_grad)
length(imec1541_des[!is.na(imec1541_des)])
```
```{r}
image_file = file.path(output_dir,'imec1541.pdf')
pdf(image_file)
dat1 = data.frame(X=imec1541_des, grupo="Desertores")
dat2 = data.frame(X=imec1541_grad, grupo="Graduados")
dat = rbind(dat1,dat2)
cdat <- ddply(dat, "grupo", summarise, X.mean=mean(X,na.rm=TRUE))

ggplot(dat, aes(x=X, fill=grupo, colour=grupo)) +
  geom_histogram(aes(y=..density..), 
                 binwidth = .5, alpha=0.7, 
                 position="identity") +
  geom_vline(data=cdat, aes(xintercept=X.mean,  colour=grupo),
               linetype="dashed", size=2) +
  ggtitle("Nota IMEC1541") +
  xlab("NOTA") + 
  ylab("Densidad") 
dev.off()
```
```{r}
image_file = file.path(output_dir,'imec1541int.pdf')
pdf(image_file)
dat1 = data.frame(X=imec1541_int_des, grupo="Desertores")
dat2 = data.frame(X=imec1541_int_grad, grupo="Graduados")
dat = rbind(dat1,dat2)
cdat <- ddply(dat, "grupo", summarise, X.mean=mean(X,na.rm=TRUE))

ggplot(dat, aes(x=X, fill=grupo, colour=grupo)) +
  geom_histogram(aes(y=..density..), 
                 binwidth = 1, alpha=0.7, 
                 position="identity") +
  geom_vline(data=cdat, aes(xintercept=X.mean,  colour=grupo),
               linetype="dashed", size=2) +
  ggtitle("Intentos IMEC1541") +
  xlab("Intentos") + 
  ylab("Densidad") 
dev.off()
```

```{r}
cursos = 'QUIM1103'

QUIM1103_int_des = c()
QUIM1103_des = c()
for (i in 1:length(desertores_prim_cod)) {
  estudiante = desertores_prim_cod[i]
  nota = cursos_df[
    cursos_df$CODIGO_ESTUDIANTE == estudiante &
    cursos_df$CODIGO_CURSO == cursos,"NOTA_NUMERICA"]
  QUIM1103_int_des[i] = length(nota)
  if(length(nota) == 0){
    QUIM1103_des[i] = NA
  }
  else{
    QUIM1103_des[i] = tail(nota, n=1)
  }
}

QUIM1103_int_grad = c()
QUIM1103_grad = c()
for (i in 1:length(grados_prim_cod)) {
  estudiante = grados_prim_cod[i]
  nota = cursos_df[
    cursos_df$CODIGO_ESTUDIANTE == estudiante &
    cursos_df$CODIGO_CURSO == cursos,"NOTA_NUMERICA"]
  QUIM1103_int_grad[i] = length(nota)
  if(length(nota) == 0){
    QUIM1103_grad[i] = NA
  }
  else{
    QUIM1103_grad[i] = tail(nota, n=1)
  }
}
t.test(QUIM1103_des,QUIM1103_grad)
length(QUIM1103_des[!is.na(QUIM1103_des)])
```
```{r}
image_file = file.path(output_dir,'QUIM1103ult.pdf')
pdf(image_file)
dat1 = data.frame(X=QUIM1103_des, grupo="Desertores")
dat2 = data.frame(X=QUIM1103_grad, grupo="Graduados")
dat = rbind(dat1,dat2)
cdat <- ddply(dat, "grupo", summarise, X.mean=mean(X,na.rm=TRUE))

ggplot(dat, aes(x=X, fill=grupo, colour=grupo)) +
  geom_histogram(aes(y=..density..), 
                 binwidth = .5, alpha=0.7, 
                 position="identity") +
  geom_vline(data=cdat, aes(xintercept=X.mean,  colour=grupo),
               linetype="dashed", size=2) +
  ggtitle("Nota QUIM1103 último intento") +
  xlab("NOTA") + 
  ylab("Densidad") 
dev.off()
```


```{r}
image_file = file.path(output_dir,'QUIM1103int.pdf')
pdf(image_file)
dat1 = data.frame(X=QUIM1103_int_des, grupo="Desertores")
dat2 = data.frame(X=QUIM1103_int_grad, grupo="Graduados")
dat = rbind(dat1,dat2)
cdat <- ddply(dat, "grupo", summarise, X.mean=mean(X,na.rm=TRUE))

ggplot(dat, aes(x=X, fill=grupo, colour=grupo)) +
  geom_histogram(aes(y=..density..), 
                 binwidth = 1, alpha=0.7, 
                 position="identity") +
  geom_vline(data=cdat, aes(xintercept=X.mean,  colour=grupo),
               linetype="dashed", size=2) +
  ggtitle("Intentos QUIM1103") +
  xlab("Intentos") + 
  ylab("Densidad") 
dev.off()
```

MATE1203

```{r}
cursos = 'MATE1203'

MATE1203_int_des = c()
MATE1203_des = c()
for (i in 1:length(desertores_prim_cod)) {
  estudiante = desertores_prim_cod[i]
  nota = cursos_df[
    cursos_df$CODIGO_ESTUDIANTE == estudiante &
    cursos_df$CODIGO_CURSO == cursos,"NOTA_NUMERICA"]
  MATE1203_int_des[i] = length(nota)
  if(length(nota) == 0){
    MATE1203_des[i] = NA
  }
  else{
    MATE1203_des[i] = tail(nota, n=1)
  }
}

MATE1203_int_grad = c()
MATE1203_grad = c()
for (i in 1:length(grados_prim_cod)) {
  estudiante = grados_prim_cod[i]
  nota = cursos_df[
    cursos_df$CODIGO_ESTUDIANTE == estudiante &
    cursos_df$CODIGO_CURSO == cursos,"NOTA_NUMERICA"]
  MATE1203_int_grad[i] = length(nota)
  if(length(nota) == 0){
    MATE1203_grad[i] = NA
  }
  else{
    MATE1203_grad[i] = tail(nota, n=1)
  }
}
t.test(MATE1203_des,MATE1203_grad)
length(MATE1203_des[!is.na(MATE1203_des)])
```
```{r}
image_file = file.path(output_dir,'MATE1203ult.pdf')
pdf(image_file)
dat1 = data.frame(X=MATE1203_des, grupo="Desertores")
dat2 = data.frame(X=MATE1203_grad, grupo="Graduados")
dat = rbind(dat1,dat2)
cdat <- ddply(dat, "grupo", summarise, X.mean=mean(X,na.rm=TRUE))

ggplot(dat, aes(x=X, fill=grupo, colour=grupo)) +
  geom_histogram(aes(y=..density..), 
                 binwidth = .5, alpha=0.7, 
                 position="identity") +
  geom_vline(data=cdat, aes(xintercept=X.mean,  colour=grupo),
               linetype="dashed", size=2) +
  ggtitle("Nota MATE1203 último intento") +
  xlab("NOTA") + 
  ylab("Densidad") 
dev.off()
```


```{r}
image_file = file.path(output_dir,'MATE1203int.pdf')
pdf(image_file)
dat1 = data.frame(X=MATE1203_int_des, grupo="Desertores")
dat2 = data.frame(X=MATE1203_int_grad, grupo="Graduados")
dat = rbind(dat1,dat2)
cdat <- ddply(dat, "grupo", summarise, X.mean=mean(X,na.rm=TRUE))

ggplot(dat, aes(x=X, fill=grupo, colour=grupo)) +
  geom_histogram(aes(y=..density..), 
                 binwidth = 1, alpha=0.7, 
                 position="identity") +
  geom_vline(data=cdat, aes(xintercept=X.mean,  colour=grupo),
               linetype="dashed", size=2) +
  ggtitle("Intentos MATE1203") +
  xlab("Intentos") + 
  ylab("Densidad") 
dev.off()
```

MATE1214

```{r}
cursos = 'MATE1214'

MATE1214_int_des = c()
MATE1214_des = c()
for (i in 1:length(desertores_prim_cod)) {
  estudiante = desertores_prim_cod[i]
  nota = cursos_df[
    cursos_df$CODIGO_ESTUDIANTE == estudiante &
    cursos_df$CODIGO_CURSO == cursos,"NOTA_NUMERICA"]
  MATE1214_int_des[i] = length(nota)
  if(length(nota) == 0){
    MATE1214_des[i] = NA
  }
  else{
    MATE1214_des[i] = tail(nota, n=1)
  }
}

MATE1214_int_grad = c()
MATE1214_grad = c()
for (i in 1:length(grados_prim_cod)) {
  estudiante = grados_prim_cod[i]
  nota = cursos_df[
    cursos_df$CODIGO_ESTUDIANTE == estudiante &
    cursos_df$CODIGO_CURSO == cursos,"NOTA_NUMERICA"]
  MATE1214_int_grad[i] = length(nota)
  if(length(nota) == 0){
    MATE1214_grad[i] = NA
  }
  else{
    MATE1214_grad[i] = tail(nota, n=1)
  }
}
t.test(MATE1214_des,MATE1214_grad)
length(MATE1214_des[!is.na(MATE1214_des)])
```
```{r}
image_file = file.path(output_dir,'MATE1214ult.pdf')
pdf(image_file)
dat1 = data.frame(X=MATE1214_des, grupo="Desertores")
dat2 = data.frame(X=MATE1214_grad, grupo="Graduados")
dat = rbind(dat1,dat2)
cdat <- ddply(dat, "grupo", summarise, X.mean=mean(X,na.rm=TRUE))

ggplot(dat, aes(x=X, fill=grupo, colour=grupo)) +
  geom_histogram(aes(y=..density..), 
                 binwidth = .5, alpha=0.7, 
                 position="identity") +
  geom_vline(data=cdat, aes(xintercept=X.mean,  colour=grupo),
               linetype="dashed", size=2) +
  ggtitle("Nota MATE1214 último intento") +
  xlab("NOTA") + 
  ylab("Densidad") 
dev.off()
```


```{r}
image_file = file.path(output_dir,'MATE1214int.pdf')
pdf(image_file)
dat1 = data.frame(X=MATE1214_int_des, grupo="Desertores")
dat2 = data.frame(X=MATE1214_int_grad, grupo="Graduados")
dat = rbind(dat1,dat2)
cdat <- ddply(dat, "grupo", summarise, X.mean=mean(X,na.rm=TRUE))

ggplot(dat, aes(x=X, fill=grupo, colour=grupo)) +
  geom_histogram(aes(y=..density..), 
                 binwidth = 1, alpha=0.7, 
                 position="identity") +
  geom_vline(data=cdat, aes(xintercept=X.mean,  colour=grupo),
               linetype="dashed", size=2) +
  ggtitle("Intentos MATE1214") +
  xlab("Intentos") + 
  ylab("Densidad") 
dev.off()
```

FISI1018

```{r}
cursos = 'FISI1018'

FISI1018_int_des = c()
FISI1018_des = c()
for (i in 1:length(desertores_prim_cod)) {
  estudiante = desertores_prim_cod[i]
  nota = cursos_df[
    cursos_df$CODIGO_ESTUDIANTE == estudiante &
    cursos_df$CODIGO_CURSO == cursos,"NOTA_NUMERICA"]
  FISI1018_int_des[i] = length(nota)
  if(length(nota) == 0){
    FISI1018_des[i] = NA
  }
  else{
    FISI1018_des[i] = tail(nota, n=1)
  }
}

FISI1018_int_grad = c()
FISI1018_grad = c()
for (i in 1:length(grados_prim_cod)) {
  estudiante = grados_prim_cod[i]
  nota = cursos_df[
    cursos_df$CODIGO_ESTUDIANTE == estudiante &
    cursos_df$CODIGO_CURSO == cursos,"NOTA_NUMERICA"]
  FISI1018_int_grad[i] = length(nota)
  if(length(nota) == 0){
    FISI1018_grad[i] = NA
  }
  else{
    FISI1018_grad[i] = tail(nota, n=1)
  }
}
t.test(FISI1018_des,FISI1018_grad)
length(FISI1018_des[!is.na(FISI1018_des)])
```
```{r}
image_file = file.path(output_dir,'FISI1018ult.pdf')
pdf(image_file)
dat1 = data.frame(X=FISI1018_des, grupo="Desertores")
dat2 = data.frame(X=FISI1018_grad, grupo="Graduados")
dat = rbind(dat1,dat2)
cdat <- ddply(dat, "grupo", summarise, X.mean=mean(X,na.rm=TRUE))

ggplot(dat, aes(x=X, fill=grupo, colour=grupo)) +
  geom_histogram(aes(y=..density..), 
                 binwidth = .5, alpha=0.7, 
                 position="identity") +
  geom_vline(data=cdat, aes(xintercept=X.mean,  colour=grupo),
               linetype="dashed", size=2) +
  ggtitle("Nota FISI1018 último intento") +
  xlab("NOTA") + 
  ylab("Densidad") 
dev.off()
```


```{r}
image_file = file.path(output_dir,'FISI1018int.pdf')
pdf(image_file)
dat1 = data.frame(X=FISI1018_int_des, grupo="Desertores")
dat2 = data.frame(X=FISI1018_int_grad, grupo="Graduados")
dat = rbind(dat1,dat2)
cdat <- ddply(dat, "grupo", summarise, X.mean=mean(X,na.rm=TRUE))

ggplot(dat, aes(x=X, fill=grupo, colour=grupo)) +
  geom_histogram(aes(y=..density..), 
                 binwidth = 1, alpha=0.7, 
                 position="identity") +
  geom_vline(data=cdat, aes(xintercept=X.mean,  colour=grupo),
               linetype="dashed", size=2) +
  ggtitle("Intentos FISI1018") +
  xlab("Intentos") + 
  ylab("Densidad") 
dev.off()
```

Ahora hacemos otro poco de analisis con respecto a dónde estamos perdiendo estudiantes.

```{r}
desertores = data.frame(CODIGO=desertores_prim_cod,IMEC1000=imec1000_des,
                        IMEC1001=imec1001_des,IMEC1503=imec1503_des,
                        IMEC1410=imec1410_des,IMEC1330=imec1330_des,
                        IMEC1541=imec1541_des,QUIM1103=QUIM1103_des,
                        MATE1214=MATE1214_des,FISI1018=FISI1018_des)
```

```{r}
des_apr_preq_IMEC1410 = nrow(desertores[desertores$QUIM1103 >= 3.0 &
                !is.na(desertores$QUIM1103) & desertores$IMEC1000 >= 3.0 &
                  !is.na(desertores$IMEC1000),])
des_apr_preq_noIMEC1410 = nrow(desertores[desertores$QUIM1103 >= 3.0 &
                !is.na(desertores$QUIM1103) & desertores$IMEC1000 >= 3.0 &
                !is.na(desertores$IMEC1000) & is.na(desertores$IMEC1410),])
des_apr_preq_reprIMEC1410 = nrow(desertores[desertores$QUIM1103 >= 3.0 &
                !is.na(desertores$QUIM1103) & desertores$IMEC1000 >= 3.0 &
                !is.na(desertores$IMEC1000) &
                !is.na(desertores$IMEC1410) & desertores$IMEC1410 < 3.0,])
deser_imec1410 = (des_apr_preq_noIMEC1410+
                    des_apr_preq_reprIMEC1410)/des_apr_preq_IMEC1410
des_apr_preq_IMEC1541 = nrow(desertores[desertores$FISI1018 >= 3.0 &
                !is.na(desertores$FISI1018) & desertores$IMEC1000 >= 3.0 &
                  !is.na(desertores$IMEC1000) & !is.na(desertores$IMEC1503) &
                desertores$IMEC1503 >=3.0 & desertores$MATE1214 >=3.0 &
                  !is.na(desertores$MATE1214),])
des_apr_preq_noIMEC1541 = nrow(desertores[desertores$FISI1018 >= 3.0 &
                !is.na(desertores$FISI1018) & desertores$IMEC1000 >= 3.0 &
                  !is.na(desertores$IMEC1000) & !is.na(desertores$IMEC1503) &
                desertores$IMEC1503 >=3.0 & desertores$MATE1214 >=3.0 &
                  !is.na(desertores$MATE1214) &
                is.na(desertores$IMEC1541),])
des_apr_preq_reprIMEC1541 = nrow(desertores[desertores$FISI1018 >= 3.0 &
                !is.na(desertores$FISI1018) & desertores$IMEC1000 >= 3.0 &
                  !is.na(desertores$IMEC1000) & !is.na(desertores$IMEC1503) &
                desertores$IMEC1503 >=3.0 & desertores$MATE1214 >=3.0 &
                  !is.na(desertores$MATE1214) &
                !is.na(desertores$IMEC1541) & desertores$IMEC1541 < 3.0,])
deser_imec1541 = (des_apr_preq_noIMEC1541+
                    des_apr_preq_reprIMEC1541)/des_apr_preq_IMEC1541
des_apr_preq_IMEC1330 = nrow(desertores[desertores$MATE1214 >= 3.0 &
                !is.na(desertores$MATE1214) & desertores$IMEC1000 >= 3.0 &
                  !is.na(desertores$IMEC1000),])
des_apr_preq_noIMEC1330 = nrow(desertores[desertores$MATE1214 >= 3.0 &
                !is.na(desertores$MATE1214) & desertores$IMEC1000 >= 3.0 &
                  !is.na(desertores$IMEC1000) &
                is.na(desertores$IMEC1330),])
des_apr_preq_reprIMEC1330 = nrow(desertores[desertores$MATE1214 >= 3.0 &
                !is.na(desertores$MATE1214) & desertores$IMEC1000 >= 3.0 &
                  !is.na(desertores$IMEC1000) &
                !is.na(desertores$IMEC1330) & desertores$IMEC1330 < 3.0,])
deser_imec1330 = (des_apr_preq_noIMEC1330 +
                    des_apr_preq_reprIMEC1330)/des_apr_preq_IMEC1330
des_noIMEC1000 = nrow(desertores[is.na(desertores$IMEC1000),])
des_reprIMEC1000 = nrow(desertores[!is.na(desertores$IMEC1000) &
                                     desertores$IMEC1000<3.0,])
deser_imec1000 = (des_noIMEC1000 + des_reprIMEC1000)/length(desertores_prim_cod)
des_noIMEC1001 = nrow(desertores[is.na(desertores$IMEC1001),])
des_reprIMEC1001 = nrow(desertores[!is.na(desertores$IMEC1001) &
                                     desertores$IMEC1001<3.0,])
deser_imec1001 = (des_noIMEC1001 + des_reprIMEC1001)/length(desertores_prim_cod)
des_noIMEC1503 = nrow(desertores[is.na(desertores$IMEC1503),])
des_reprIMEC1503 = nrow(desertores[!is.na(desertores$IMEC1503) &
                                     desertores$IMEC1503<3.0,])
deser_imec1503 = (des_noIMEC1503 + des_reprIMEC1503)/length(desertores_prim_cod)
```

```{r}
length(desertores_prim_cod)
```


